Config:
  hfst:
    Gen: ../../../src/generator-gt-norm.hfst
    Morph: ../../../src/analyser-gt-norm.hfst
  xerox:
    Gen: ../../../src/generator-gt-norm.xfst
    Morph: ../../../src/analyser-gt-norm.xfst
    App: lookup

Tests:

  Verb - xál k̲áatʼe.ehl - ENGLISH : # CLASS_E.EHL_STEM_2

     xál k̲áatʼe.ehl+V+Sg+Impv: xál k̲áatʼeehl
     xál k̲áatʼe.ehl+V+Imm+Pres: xál k̲áatʼeehlga
     xál k̲áatʼe.ehl+V+Interr+Simp+Pres: xál k̲áatʼeehl
     xál k̲áatʼe.ehl+V+Simp+Pres: xál k̲áatʼeehlgang
     xál k̲áatʼe.ehl+V+Dir+Past: xál k̲áatʼeehlgan
     xál k̲áatʼe.ehl+V+Rel: xál k̲áatʼeehls
     xál k̲áatʼe.ehl+V+NonFact: xál k̲áatʼeehlang
     xál k̲áatʼe.ehl+V+Interr+Pres+Hab: xál k̲áatʼeehlgang
     xál k̲áatʼe.ehl+V+Pres+Hab: xál k̲áatʼeehlganggang
     xál k̲áatʼe.ehl+V+Pres+Hab+NonFact: xál k̲áatʼeehlgangang
     xál k̲áatʼe.ehl+V+Dir+Past+Hab: xál k̲áatʼeehlgiinii
     xál k̲áatʼe.ehl+V+Interr+Past+Hab: xál k̲áatʼeehlgaangaa
     xál k̲áatʼe.ehl+V+Indir+Past+Hab: xál k̲áatʼeehlgaangaan
     xál k̲áatʼe.ehl+V+Interr+Fut+Long: xál k̲áatʼeehläsaa
     xál k̲áatʼe.ehl+V+Interr+Fut+Short: xál k̲áatʼeehläs
     xál k̲áatʼe.ehl+V+Simp+Fut: xál k̲áatʼeehläsaang
     xál k̲áatʼe.ehl+V+Imm+Fut: xál k̲áatʼeehläsga
     xál k̲áatʼe.ehl+V+Rel+Fut: xál k̲áatʼeehläsaas
     xál k̲áatʼe.ehl+V+Fut+NonFact: xál k̲áatʼeehläsaa.ang
     xál k̲áatʼe.ehl+V+Interr+Near+Fut: xál k̲áatʼeehlang k̲asaʼáa
     xál k̲áatʼe.ehl+V+Near+Fut: xál k̲áatʼeehlang k̲asaʼáang
     xál k̲áatʼe.ehl+V+Interr+VNear+Fut: xál k̲áatʼeehlang k̲asaasdláa
     xál k̲áatʼe.ehl+V+VNear+Fut: xál k̲áatʼeehlang k̲asaasdláang
     xál k̲áatʼe.ehl+V+Bias+Imm+Pres: xál k̲áatʼeehlʼuuj
     xál k̲áatʼe.ehl+V+Bias+Simp+Pres: xál k̲áatʼeehlʼuujang
     xál k̲áatʼe.ehl+V+Res: xál k̲áatʼeehläsaaʼuujang
     xál k̲áatʼe.ehl+V+Bias+Interr+Pres: xál k̲áatʼeehlʼus
     xál k̲áatʼe.ehl+V+Bias+Interr+Past: xál k̲áatʼeehlʼujaa
     xál k̲áatʼe.ehl+V+Bias+Interr+Past+Hab: xál k̲áatʼeehlʼuujaangaa
     xál k̲áatʼe.ehl+V+Bias+Interr+Fut: xál k̲áatʼeehläsaaʼus
     xál k̲áatʼe.ehl+V+Cert+Fut: xál k̲áatʼeehläsaaʼahlans
     xál k̲áatʼe.ehl+V+Fut+Rflx+Interr: xál k̲áatʼeehläseehl
     xál k̲áatʼe.ehl+V+Pl+Impv: xál k̲áatʼeehlʼuu
     xál k̲áatʼe.ehl+V+3pl+Imm+Pres: xál k̲áatʼeehlʼwaa
     xál k̲áatʼe.ehl+V+3pl+Interr+Simp+Pres: xál k̲áatʼeehlʼwaa
     xál k̲áatʼe.ehl+V+3pl+Simp+Pres: xál k̲áatʼeehlʼwaang
     xál k̲áatʼe.ehl+V+3pl+Dir+Past: xál k̲áatʼeehlʼwägan
     xál k̲áatʼe.ehl+V+3pl+Interr+Past: xál k̲áatʼeehlʼaawaa
     xál k̲áatʼe.ehl+V+3pl+Indir+Past: xál k̲áatʼeehlʼaawaan
     xál k̲áatʼe.ehl+V+3pl+Rel: xál k̲áatʼeehlʼwaas
     xál k̲áatʼe.ehl+V+3pl+Rel+Evid: xál k̲áatʼeehlʼaawaas
     xál k̲áatʼe.ehl+V+3pl+NonFact: xál k̲áatʼeehlʼwaa.ang
     xál k̲áatʼe.ehl+V+3pl+Past+NonFact: xál k̲áatʼeehlʼaawaa.ang
     xál k̲áatʼe.ehl+V+3pl+Interr+Pres+Hab: xál k̲áatʼeehlgangʼwaa
     xál k̲áatʼe.ehl+V+3pl+Pres+Hab: xál k̲áatʼeehlgangʼwaang
     xál k̲áatʼe.ehl+V+3pl+Pres+Hab+NonFact: xál k̲áatʼeehlgangʼwaa.ang
     xál k̲áatʼe.ehl+V+3pl+Dir+Past+Hab: xál k̲áatʼeehlʼwägiinii
     xál k̲áatʼe.ehl+V+3pl+Interr+Past+Hab: xál k̲áatʼeehlʼwägaangaa
     xál k̲áatʼe.ehl+V+3pl+Indir+Past+Hab: xál k̲áatʼeehlʼwägaangaan
     xál k̲áatʼe.ehl+V+3pl+Interr+Fut+Long: xál k̲áatʼeehlʼwaaäsaa
     xál k̲áatʼe.ehl+V+3pl+Interr+Fut+Short: xál k̲áatʼeehlʼwaaäs
     xál k̲áatʼe.ehl+V+3pl+Simp+Fut: xál k̲áatʼeehlʼwaaäsaang
     xál k̲áatʼe.ehl+V+3pl+Imm+Fut: xál k̲áatʼeehlʼwaaäsga
     xál k̲áatʼe.ehl+V+3pl+Rel+Fut: xál k̲áatʼeehlʼwaaäsaas
     xál k̲áatʼe.ehl+V+3pl+Fut+NonFact: xál k̲áatʼeehlʼwaaäsaa.ang
     xál k̲áatʼe.ehl+V+3pl+Interr+Near+Fut: xál k̲áatʼeehlʼwaa.ang k̲asaʼáa
     xál k̲áatʼe.ehl+V+3pl+Near+Fut: xál k̲áatʼeehlʼwaa.ang k̲asaʼáang
     xál k̲áatʼe.ehl+V+3pl+Interr+VNear+Fut: xál k̲áatʼeehlʼwaa.ang k̲asaasdláa
     xál k̲áatʼe.ehl+V+3pl+VNear+Fut: xál k̲áatʼeehlʼwaa.ang k̲asaasdláang
     xál k̲áatʼe.ehl+V+3pl+Bias+Imm+Pres: xál k̲áatʼeehlʼwaaʼuuj
     xál k̲áatʼe.ehl+V+3pl+Bias+Simp+Pres: xál k̲áatʼeehlʼwaaʼuujang
     xál k̲áatʼe.ehl+V+3pl+Res: xál k̲áatʼeehlʼwaaäsaaʼuujang
     xál k̲áatʼe.ehl+V+3pl+Bias+Interr+Pres: xál k̲áatʼeehlʼwaaʼus
     xál k̲áatʼe.ehl+V+3pl+Bias+Interr+Past: xál k̲áatʼeehlʼwaaʼujaa
     xál k̲áatʼe.ehl+V+3pl+Bias+Interr+Past+Hab: xál k̲áatʼeehlʼwaaʼuujaangaa
     xál k̲áatʼe.ehl+V+3pl+Bias+Interr+Fut: xál k̲áatʼeehlʼwaaäsaaʼus
     xál k̲áatʼe.ehl+V+3pl+Cert+Pres: xál k̲áatʼeehlʼwaaʼahlanggang
     xál k̲áatʼe.ehl+V+3pl+Cert+Past: xál k̲áatʼeehlʼwaaʼahlanggan
     xál k̲áatʼe.ehl+V+3pl+Cert+Past+Hab: xál k̲áatʼeehlʼwaaʼahlanggiinii
     xál k̲áatʼe.ehl+V+3pl+Cert+Fut: xál k̲áatʼeehlʼwaaäsaaʼahlans
     xál k̲áatʼe.ehl+V+3pl+Cert+Rel: xál k̲áatʼeehlʼwaaʼahlans
     xál k̲áatʼe.ehl+V+3pl+Ints+Past: xál k̲áatʼeehlʼaawaaʼahlang
     xál k̲áatʼe.ehl+V+3pl+Cont: xál k̲áatʼeehlʼaawaaʼahlanggaa
     xál k̲áatʼe.ehl+V+3pl+Ctfact+Pres: xál k̲áatʼeehlʼaawaaʼahlanggang
     xál k̲áatʼe.ehl+V+3pl+Rflx: xál k̲áatʼeehlʼwaaʼahl
     xál k̲áatʼe.ehl+V+3pl+Fut+Rflx+Interr: xál k̲áatʼeehlʼwaaäseehl
     xál k̲áatʼe.ehl+V+Neg+Sg+Impv: xál k̲áatʼeehlʼang
     xál k̲áatʼe.ehl+V+Neg+Imm+Pres: xál k̲áatʼeehlʼangga
     xál k̲áatʼe.ehl+V+Neg+Interr+Simp+Pres: xál k̲áatʼeehlʼang
     xál k̲áatʼe.ehl+V+Neg+Simp+Pres: xál k̲áatʼeehlʼanggang
     xál k̲áatʼe.ehl+V+Neg+Dir+Past: xál k̲áatʼeehlʼanggan
     xál k̲áatʼe.ehl+V+Neg+Interr+Past: xál k̲áatʼeehlʼaangaa
     xál k̲áatʼe.ehl+V+Neg+Indir+Past: xál k̲áatʼeehlʼaangaan
     xál k̲áatʼe.ehl+V+Neg+Rel: xál k̲áatʼeehlʼans
     xál k̲áatʼe.ehl+V+Neg+Rel+Evid: xál k̲áatʼeehlʼaangaas
     xál k̲áatʼe.ehl+V+Neg+NonFact: xál k̲áatʼeehlʼangang
     xál k̲áatʼe.ehl+V+Neg+Past+NonFact: xál k̲áatʼeehlʼaangaa.ang
     xál k̲áatʼe.ehl+V+Neg+Interr+Pres+Hab: xál k̲áatʼeehlʼanggang
     xál k̲áatʼe.ehl+V+Neg+Pres+Hab: xál k̲áatʼeehlgangʼanggang
     xál k̲áatʼe.ehl+V+Neg+Pres+Hab+NonFact: xál k̲áatʼeehlgangʼangang
     xál k̲áatʼe.ehl+V+Neg+Dir+Past+Hab: xál k̲áatʼeehlʼanggiinii
     xál k̲áatʼe.ehl+V+Neg+Interr+Past+Hab: xál k̲áatʼeehlʼanggaangaa
     xál k̲áatʼe.ehl+V+Neg+Indir+Past+Hab: xál k̲áatʼeehlʼanggaangaan
     xál k̲áatʼe.ehl+V+Neg+Interr+Fut+Long: xál k̲áatʼeehlʼangäsaa
     xál k̲áatʼe.ehl+V+Neg+Interr+Fut+Short: xál k̲áatʼeehlʼangäs
     xál k̲áatʼe.ehl+V+Neg+Simp+Fut: xál k̲áatʼeehlʼangäsaang
     xál k̲áatʼe.ehl+V+Neg+Imm+Fut: xál k̲áatʼeehlʼangäsga
     xál k̲áatʼe.ehl+V+Neg+Rel+Fut: xál k̲áatʼeehlʼangäsaas
     xál k̲áatʼe.ehl+V+Neg+Fut+NonFact: xál k̲áatʼeehlʼangäsaa.ang
     xál k̲áatʼe.ehl+V+Neg+Interr+Near+Fut: xál k̲áatʼeehlang k̲asaaʼáng
     xál k̲áatʼe.ehl+V+Neg+Near+Fut: xál k̲áatʼeehlang k̲asaaʼánggang
     xál k̲áatʼe.ehl+V+Neg+Interr+VNear+Fut: xál k̲áatʼeehlang k̲asaasdläʼáng
     xál k̲áatʼe.ehl+V+Neg+VNear+Fut: xál k̲áatʼeehlang k̲asaasdläʼánggang
     xál k̲áatʼe.ehl+V+Neg+Bias+Imm+Pres: xál k̲áatʼeehlʼangʼuuj
     xál k̲áatʼe.ehl+V+Neg+Bias+Simp+Pres: xál k̲áatʼeehlʼangʼuujang
     xál k̲áatʼe.ehl+V+Neg+Res: xál k̲áatʼeehlʼangäsaaʼuujang
     xál k̲áatʼe.ehl+V+Neg+Bias+Interr+Pres: xál k̲áatʼeehlʼangʼus
     xál k̲áatʼe.ehl+V+Neg+Bias+Interr+Past: xál k̲áatʼeehlʼangʼujaa
     xál k̲áatʼe.ehl+V+Neg+Bias+Interr+Past+Hab: xál k̲áatʼeehlʼangʼuujaangaa
     xál k̲áatʼe.ehl+V+Neg+Bias+Interr+Fut: xál k̲áatʼeehlʼangäsaaʼus
     xál k̲áatʼe.ehl+V+Neg+Cert+Pres: xál k̲áatʼeehlʼaangʼahlanggang
     xál k̲áatʼe.ehl+V+Neg+Cert+Past: xál k̲áatʼeehlʼaangʼahlanggan
     xál k̲áatʼe.ehl+V+Neg+Cert+Past+Hab: xál k̲áatʼeehlʼaangʼahlanggiinii
     xál k̲áatʼe.ehl+V+Neg+Cert+Fut: xál k̲áatʼeehlʼangäsaaʼahlans
     xál k̲áatʼe.ehl+V+Neg+Cert+Rel: xál k̲áatʼeehlʼaangʼahlans
     xál k̲áatʼe.ehl+V+Neg+Ints+Past: xál k̲áatʼeehlʼaangaaʼahlang
     xál k̲áatʼe.ehl+V+Neg+Cont: xál k̲áatʼeehlʼaangaaʼahlanggaa
     xál k̲áatʼe.ehl+V+Neg+Ctfact+Pres: xál k̲áatʼeehlʼaangaaʼahlanggang
     xál k̲áatʼe.ehl+V+Neg+Rflx: xál k̲áatʼeehlʼaangʼahl
     xál k̲áatʼe.ehl+V+Neg+Fut+Rflx+Interr: xál k̲áatʼeehlʼangäseehl
     xál k̲áatʼe.ehl+V+Neg+Pl+Impv: xál k̲áatʼeehlʼangʼuu
     xál k̲áatʼe.ehl+V+Neg+3pl+Imm+Pres: xál k̲áatʼeehlʼangʼwaa
     xál k̲áatʼe.ehl+V+Neg+3pl+Interr+Simp+Pres: xál k̲áatʼeehlʼangʼwaa
     xál k̲áatʼe.ehl+V+Neg+3pl+Simp+Pres: xál k̲áatʼeehlʼangʼwaang
     xál k̲áatʼe.ehl+V+Neg+3pl+Dir+Past: xál k̲áatʼeehlʼangʼwägan
     xál k̲áatʼe.ehl+V+Neg+3pl+Interr+Past: xál k̲áatʼeehlʼangʼaawaa
     xál k̲áatʼe.ehl+V+Neg+3pl+Indir+Past: xál k̲áatʼeehlʼangʼaawaan
     xál k̲áatʼe.ehl+V+Neg+3pl+Rel: xál k̲áatʼeehlʼangʼwaas
     xál k̲áatʼe.ehl+V+Neg+3pl+Rel+Evid: xál k̲áatʼeehlʼangʼaawaas
     xál k̲áatʼe.ehl+V+Neg+3pl+NonFact: xál k̲áatʼeehlʼangʼwaa.ang
     xál k̲áatʼe.ehl+V+Neg+3pl+Past+NonFact: xál k̲áatʼeehlʼangʼaawaa.ang
     xál k̲áatʼe.ehl+V+Neg+3pl+Interr+Pres+Hab: xál k̲áatʼeehlgangʼangʼwaa
     xál k̲áatʼe.ehl+V+Neg+3pl+Pres+Hab: xál k̲áatʼeehlgangʼangʼwaang
     xál k̲áatʼe.ehl+V+Neg+3pl+Pres+Hab+NonFact: xál k̲áatʼeehlgangʼangʼwaa.ang
     xál k̲áatʼe.ehl+V+Neg+3pl+Dir+Past+Hab: xál k̲áatʼeehlʼangʼwägiinii
     xál k̲áatʼe.ehl+V+Neg+3pl+Interr+Past+Hab: xál k̲áatʼeehlʼangʼwägaangaa
     xál k̲áatʼe.ehl+V+Neg+3pl+Indir+Past+Hab: xál k̲áatʼeehlʼangʼwägaangaan
     xál k̲áatʼe.ehl+V+Neg+3pl+Interr+Fut+Long: xál k̲áatʼeehlʼangʼwaaäsaa
     xál k̲áatʼe.ehl+V+Neg+3pl+Interr+Fut+Short: xál k̲áatʼeehlʼangʼwaaäs
     xál k̲áatʼe.ehl+V+Neg+3pl+Simp+Fut: xál k̲áatʼeehlʼangʼwaaäsaang
     xál k̲áatʼe.ehl+V+Neg+3pl+Imm+Fut: xál k̲áatʼeehlʼangʼwaaäsga
     xál k̲áatʼe.ehl+V+Neg+3pl+Rel+Fut: xál k̲áatʼeehlʼangʼwaaäsaas
     xál k̲áatʼe.ehl+V+Neg+3pl+Fut+NonFact: xál k̲áatʼeehlʼangʼwaaäsaa.ang
     xál k̲áatʼe.ehl+V+Neg+3pl+Interr+Near+Fut: xál k̲áatʼeehlʼwaa.ang k̲asaaʼáng
     xál k̲áatʼe.ehl+V+Neg+3pl+Near+Fut: xál k̲áatʼeehlʼwaa.ang k̲asaaʼánggang
     xál k̲áatʼe.ehl+V+Neg+3pl+Interr+VNear+Fut: xál k̲áatʼeehlʼwaa.ang k̲asaasdläʼáng
     xál k̲áatʼe.ehl+V+Neg+3pl+VNear+Fut: xál k̲áatʼeehlʼwaa.ang k̲asaasdläʼánggang
     xál k̲áatʼe.ehl+V+Neg+3pl+Bias+Imm+Pres: xál k̲áatʼeehlʼangʼwaaʼuuj
     xál k̲áatʼe.ehl+V+Neg+3pl+Bias+Simp+Pres: xál k̲áatʼeehlʼangʼwaaʼuujang
     xál k̲áatʼe.ehl+V+Neg+3pl+Res: xál k̲áatʼeehlʼangʼwaaäsaaʼuujang
     xál k̲áatʼe.ehl+V+Neg+3pl+Bias+Interr+Pres: xál k̲áatʼeehlʼangʼwaaʼus
     xál k̲áatʼe.ehl+V+Neg+3pl+Bias+Interr+Past: xál k̲áatʼeehlʼangʼwaaʼujaa
     xál k̲áatʼe.ehl+V+Neg+3pl+Bias+Interr+Past+Hab: xál k̲áatʼeehlʼangʼwaaʼuujaangaa
     xál k̲áatʼe.ehl+V+Neg+3pl+Bias+Interr+Fut: xál k̲áatʼeehlʼangʼwaaäsaaʼus
     xál k̲áatʼe.ehl+V+Neg+3pl+Cert+Pres: xál k̲áatʼeehlʼangʼwaaʼahlanggang
     xál k̲áatʼe.ehl+V+Neg+3pl+Cert+Past: xál k̲áatʼeehlʼangʼwaaʼahlanggan
     xál k̲áatʼe.ehl+V+Neg+3pl+Cert+Past+Hab: xál k̲áatʼeehlʼangʼwaaʼahlanggiinii
     xál k̲áatʼe.ehl+V+Neg+3pl+Cert+Fut: xál k̲áatʼeehlʼangʼwaaäsaaʼahlans
     xál k̲áatʼe.ehl+V+Neg+3pl+Cert+Rel: xál k̲áatʼeehlʼangʼwaaʼahlans
     xál k̲áatʼe.ehl+V+Neg+3pl+Ints+Past: xál k̲áatʼeehlʼangʼaawaaʼahlang
     xál k̲áatʼe.ehl+V+Neg+3pl+Cont: xál k̲áatʼeehlʼangʼaawaaʼahlanggaa
     xál k̲áatʼe.ehl+V+Neg+3pl+Ctfact+Pres: xál k̲áatʼeehlʼangʼaawaaʼahlanggang
     xál k̲áatʼe.ehl+V+Neg+3pl+Rflx: xál k̲áatʼeehlʼangʼwaaʼahl
     xál k̲áatʼe.ehl+V+Neg+3pl+Fut+Rflx+Interr: xál k̲áatʼeehlʼangʼwaaäseehl

